【裁判字號】    89,易,4580
【裁判日期】    891214
【裁判案由】    恐嚇等
【裁判全文】
臺灣高雄地方法院刑事判決                        八十九年度易字第四五八號
    公  訴  人  臺灣高雄地方法院檢察署檢察官
    被      告  丁○○
右列被告因恐嚇等案件，經檢察官提起公訴（八十九年度偵字第一八一九二號、第一
九四七九號），本院判決如左：
    主  文
丁○○公然侮辱人，處拘役貳拾日，如易科罰金，以參佰元折算壹日；又以加害生命
之事，恐嚇他人致生危害於安全，處拘役伍拾日，如易科罰金，以參佰元折算壹日。
。應執行拘役陸拾日，如易科罰金，以參佰元折算壹日。
    事  實
一、丁○○因不滿乙○○從中挑撥其與公司股東甘榮欽、劉蘭英之合夥關係，於民國
    八十九年八月二日上午八時四十分許，在高雄市三民區○○○路二二○號三民公
    園圖書館前，見乙○○正在該處跳土風舞，竟公然以「幹妳娘」、「幹你娘雞歪
    」等穢語辱罵乙○○；另基於恐嚇之犯意，向乙○○恫稱：「妳還沒死喔」、「
    我要讓妳死」、「我要讓妳死得很難看」等語，以加害生命之事恐嚇乙○○，使
    乙○○心生畏懼，致生危害於安全。
二、案經乙○○告訴暨高雄市政府警察局三民第一分局報告臺灣高雄地方法院檢察署
    檢察官偵查起訴。
    理  由
一、訊據被告丁○○固坦承有於右揭時、地當場質問告訴人乙○○之事實，惟矢口否
    認有何公然侮辱、恐嚇之犯行，辯稱：伊當天有去三民公園，因很氣憤，去質問
    乙○○，為何挑撥伊和甘榮欽、劉蘭英合夥關係，所以就對乙○○說做人為何那
    麼雞歪，身體不好就去自殺，心肝不好，死後死相會很難看等語，但沒有公然侮
    辱及恐嚇之情事，是乙○○惡人先告狀云云。然查，被告丁○○如何公然以「幹
    妳娘」、「幹你娘雞歪」等穢語侮辱告訴人乙○○，並以「妳還沒死喔」、「我
    要讓妳死」、「我要讓妳死得很難看」等語恐嚇告訴人等情，業據告訴人乙○○
    於警訊、偵查中及本院審理時指訴綦詳，亦據證人即當時在場之人甲○○、丙○
    ○分別於警訊、偵查中及本院審理時證述屬實，且互核告訴人乙○○與證人甲○
    ○、丙○○所述之情節均為一致，顯見被告確有於右揭時、地公然侮辱、恐嚇告
    訴人無訛；且被告因告訴人挑撥其與甘榮欽、劉蘭英之合夥關係，因而心生不滿
    ，於前揭時、地辱罵告訴人等情，迭據被告於警訊、偵查中及本院審理時供承甚
    明，足徵告訴人乙○○之指訴與事實應屬相符，被告辯稱並未以上開言詞公然侮
    辱、恐嚇告訴人云云，尚無可採。再參諸告訴人於遭受被告公然侮辱及恐嚇後隨
    即以行動電話報警處理等情觀之，若非告訴人已因遭受侮辱、恐嚇而心生畏懼，
    當無迅即報警之理。綜上所述，被告前開所辯，顯係事後卸飾之詞，委不足採。
    本件事證明確，被告犯行洵堪認定。
二、查高雄市三民區○○○路二二○號三民公園圖書館前係為不特定人來往之處所，
    被告丁○○以前開穢語辱罵告訴人乙○○時，係處於不特定人得以共見共聞之狀
    態，自符合公然之要件，且被告既以上開穢語辱罵告訴人，含有貶抑告訴人社會
    聲譽之故意，是核被告丁○○所為，係犯刑法第三百零五條之恐嚇罪、同法第三
    百零九條第一項之公然侮辱人罪。其所犯二罪之間，犯意各別，行為互殊，應予
    分論併罰，公訴人認有方法結果之牽連關係，尚有未洽。爰審酌被告僅因細故，
    即率爾以上揭言語辱罵及恐嚇告訴人，足以貶損告訴人社會上之聲譽及地位，及
    犯後坦承部分犯行，態度尚佳等一切情狀，分別量處如主文所示之刑，並分別諭
    知易科罰金之折算標準，並定其應執行之刑及諭知易科罰金之折算標準。
據上論斷，應依刑事訴訟法第二百九十九條第一項前段，刑法第三百零五條、第三百
零九條第一項、第四十一條、第五十一條第六款，罰金罰鍰提高標準條例第一條前段
、第二條，判決如主文。
中      華      民      國    八十九    年     十二     月     十四     日
                                      臺灣高雄地方法院刑事第一庭
                                          法  官  陳玉聰
右正本證明與原本無異。
如不服本判決，應於判決送達後十日內，向本院提出上訴狀。
                                          書記官  鄭淑臻
中      華      民      國      八十九    年    十二    月     十四     日
附錄本案判決論罪科刑法條全文：
刑法第三百零五條
以加害生命、身體、自由、名譽、財產之事恐嚇他人，致生危害於安全者，處二
年以下有期徒刑、拘役或三百元以下罰金。
刑法第三百零九條
公然侮辱人者，處拘役或三百元以下罰金。


司法院資訊處製作；財團法人民間司法改革基金會備份。
